臺灣高等法院臺南分院民事裁定　100年度重抗字第23號
抗　告　人　蘇俊男
相　對　人　合作金庫資產管理股份有限公司
法定代理人　吳萬順
上列抗告人因與相對人間債務人異議之訴事件，對於中華民國10
0年3月30日臺灣臺南地方法院所為99年度重訴字第237 號裁定，
提起抗告，本院裁定如下：
    主  文
抗告駁回。
抗告訴訟費用新臺幣壹仟元由抗告人負擔。
    理  由
一、按提起民事訴訟，應依民事訴訟法規定繳納裁判費，此為必
    備之程式；又原告之訴，起訴不合程式或不備其他要件，依
    其情形可以補正，經審判長定期間命其補正而不補正者，法
    院應以裁定駁回之，亦為民事訴訟法第249 條第1項第6款所
    明定。
二、經查本件抗告人請求債務人異議之訴事件，其訴訟標的價額
    ，經原法院於民國（下同）99年11月26日裁定，核定為新臺
    幣（下同）16,768,020元，應徵收第一審裁判費159,576 元
    ，因抗告人僅繳裁判費1,000 元，遂限抗告人應於收受裁定
    後5日內，補繳不足之裁判費158,576元，逾期不繳即駁回其
    訴；該裁定經原法院於99年11月30日送達抗告人，抗告人於
    法定期間內提起抗告，經本院於100年1月31日以99年度重抗
    字第71號裁定抗告駁回，抗告人於100年2月14日收受該抗告
    駁回之裁定，未再抗告業經確定，嗣原法院再於100年3月10
    日，發函通知抗告人於文到5 日內補繳裁判費，逾期不繳即
    駁回其訴，該函亦已於100年3月16日送達抗告人，然抗告人
    逾期仍未補繳該不足之裁判費等情。既有各該裁定書、送達
    證書、通知稿、查詢繳費簡答表等件，及本院99年度重抗字
    第71號卷宗，附於原審卷足稽。顯見抗告人起訴不具必備之
    程式，為不合法，原法院為此裁定駁回其起訴，經核認事用
    法並無不合。抗告人抗告意旨，空言其聲請訴訟救助尚未確
    定，及原法院重複裁定補繳裁判費，與法不合等詞，指摘原
    裁定不當，求予廢棄，為無理由，應予駁回。
三、據上論結，本件抗告為無理由，應依民事訴訟法第495條之1
    、第449條第1項、第95條、第78條，裁定如主文。
中    華    民    國   100    年    5     月    6     日
                  民事第一庭    審判長法  官  丁振昌
                                      法  官  李素靖
                                      法  官  林永茂
上為正本係照原本作成。
本裁定除以適用法規顯有錯誤為理由外，不得再抗告。如提再抗
告，應於收受送達後十日內向本院提出再抗告狀（須附繕本），
並繳納再抗告費新台幣一千元。
提起再抗告應委任律師或具有律師資格之人之委任狀；委任有律
師資格者，另應附具律師資格證書及釋明委任人與受任人有民事
訴訟法第466條之1第1項但書或第2項所定關係之釋明文書影本。
中    華    民    國   100    年    5     月    6     日
                                      書記官  謝素嬿
【附註】
民事訴訟法第495條之1第2項準用同法第466條之1第1、2項規定
：
(1)對於第二審判決上訴，上訴人應委任律師為訴訟代理人。但上
  訴人或其法定代理人具有律師資格者，不在此限。
(2)上訴人之配偶、三親等內之血親、二親等內之姻親，或上訴人
  為法人、中央或地方機關時，其所屬專任人員具有律師資格並
  經法院認為適當者，亦得為第三審訴訟代理人。
民事訴訟法第466條之2第1項：
  上訴人無資力委任訴訟代理人者，得依訴訟救助之規定，聲請
  第三審法院為之選任律師為其訴訟代理人。